---
title: "Übungsblatt_4"
author: "Jonas Gütter"
date: "7 Mai 2017"
output: html_document
---

```{r setup, include=FALSE}
knitr::opts_chunk$set(echo = TRUE)
```

## Aufgabe 1

Die Poisson-Verteilung ist eine diskrete Verteilung unabhängiger Ereignisse. Erwartungstreue bedeutet, dass der Schätzer für Theta sich bei wachsender Stichprobengröße dem wahren Wert von Theta annähert.

#### ML-Schätzer

Zu beweisen: 

$1/n * sum(P(x_i)) = theta$ für n --> unendlich


$$
P(x) = (theta^x/x!)*e^{(-theta)}
$$
$$
[P(x_1) + P(x_2) + P(x_3) + ... + P(x_n)]/n = theta
$$
$$
[(theta^{x_1}/x_1!)*e^{(-theta)} + (theta^{x_2}/x_2!)*e^{(-theta)} +...+(theta^{x_n}/x_n!)*e^{(-theta)}]/n = theta
$$

...
...
...

Die Poisson-Verteilung ist symmetrisch um Theta. Bei einer sehr großen Anzahl von Ereignissen wird es 
annähernd gleich viele Ereignisse unter und über Theta geben, deren Werte durch die Symmetrie auch 
annähernd die gleiche Differenz zu Theta haben:

$sum(P(x_i)-theta)$  für alle $x_i < theta = -sum(P(x_i)-theta)$  für alle $x_i > theta$

                                   
Beim Aufsummieren dieser beiden Mengen ergibt sich somit eine Differenz von Theta zu null:

$sum(P(x_i)-theta)$ für alle $x_i < theta -sum(P(x_i)-theta)$ für alle $x_i > theta = sum(P(x_i)-theta) = 0$

was bedeutet, dass die Summe aller Werte geteilt durch deren Anzahl (wodurch der ML-Schätzer definiert ist) genau Theta ergibt:

$1/n * sum(P(x_i)) = theta$

w.z.b.w

#### Bestimmung der Varianz


$var (theta_{ml}) = var ((1/n)*sum(x_i)) = (1/n^2)*var(sum(x_i)) = 1/n^2 * sum(  var(x_i)) = 1/n^2 * n * sigma^2 = sigma^2/n$

## Aufgabe 2

#### Simulation der ML-Schätzer
```{r }
n = seq(10,200,10)
theta = 2;
simlength = 10000

d = array(dim = c(simlength,n[20],20));

for (i in 1:simlength) {
  for (j in 1:(n[20]/10)){
    for (k in 1:20){
      d[i,j,k] = rexp(k,theta)[j]
    }
  }
}

theta_ML = vector(length=simlength)

for (i in 1:simlength) {
  theta_ML[i] = n/sum(d[i,])
}


```
